# 第三章：长期股权投资与企业合并业务问题（第二节

提问人：1226829524 时间：2021-08-30 08:05:06
问题 134 ： 未实现内部损益的抵销所导致的确认递延所得税的损益影响在母公司和少数股东之间的分配原则：瑞华研究第 1102 页）
您好老师：《瑞华研究》第三章问题 134 有两段话：
其中其中 1 ：：解答解答：：
对此问题，目前我国企业会计准则中无统一规定。我们对此问题的意见如下：
在合并报表层面就被抵销的内部交易未实现损益确认递延所得税资产或递延所得税负债所导致的所得税费用影响，应当根据内部买方（即，在内部交易中处于买方地位的法人）的股权结构，在母公司股东和少数股东之间分配，即：
（ 1 ）母公司向子公司出售 资产 所所 发 生的未生的未 实现 内部交易 损 益抵益抵 销 所所 导 致的致的确确 认递 延所得税的 损 益影益影响，响， 应 当按照母公司 对该 子公司的股 权 比例比例，，在在 “归 属于母公司所有者的 净 利利 润” 和和 “ 少数股少数股 东损 益益 ” 之之 间 分配。分配。
（ 2 ）子公司向母公司出售资产所发生的未实现内部交易损益抵销所导致的确认递延所得税的损益影响，应当全额分配给“归属于母公司所有者的净利润”。
（ 3 ）子公司之间出售资产所发生的未实现内部交易损益抵销所导致的确认递延所得税的损益影响，应当按照母公司对购买方子公司的股权比例，在“归属于母公司所有者的净利润”和“少数股东损益”之间分配抵。
其中其中 2 ：： 结论 基基 础 ：：
1 、根据《企业会计准则第 33 号——合并财务报表（ 2014 年修订）》第三十六条规定：
（ 1 ）母公司向子公司出售 资产 所所 发 生的未生的未 实现 内部交易 损 益益，， 应 当全当全 额 抵抵 销“归 属于母公司所有者的 净 利利 润” 。。
（ 2 ）子公司向母公司出售资产所发生的未实现内部交易损益，应当按照母公司对该子公司的分配比例在“归属于母公司所有者的净利润”和“少数股东损益”之间分配抵销。
（ 3 ）子公司之间出售资产所发生的未实现内部交易损益，应当按照母公司对出售方子公司的分配比例在“归属于母公司所有者的净利润”和“少数股东损益”之间分配抵销。
即，内部交易未实现损益的抵销影响，应根据在该内部交易中处于卖方地位的法人（以下简称“内部卖方”）的股权结构，在母公司股东和少数股东之间分配，其理论依据是：被抵销的内部交易未实现损益原先是确认在内部卖方的账面上和报表中的，导致内部卖方自身个别报表中的净资产变动，所以抵销影响应当按照内部卖方的股权结构在母公司股东和少数股东之间分配，才能保证在合并报表层面完全消除其影响。
我的问题：上述两句话是两个完全不同的意思表述，这里应该怎么理解呢？？？是说如果单纯考虑对损益的影响就按其中 2 ：结论基础来确认；如果是考虑税务影响就按其中 1 ：解答的解释来处理吗？？
也就是《瑞华研究》
4 、即，内部交易未实现损益的抵销金额在母公司股东和少数股东之间的分配原则，与该等内部交易未实现损益的抵销所导致的在合并报表层面确认递延所得税资产或负债的损益影响在母公司股东和少数股东之间的分配原则恰好是相反的。这句话所说的意思吗？？

回答人：chenyiwei
就是“内部交易未实现损益的抵销金额在母公司股东和少数股东之间的分配原则，与该等内部交易未实现损益的抵销所导致的在合并报表层面确认递延所得税资产或负债的损益影响在母公司股东和少数股东之间的分配原则恰好是相反的”这句话的意思。背后的逻辑在相关解答中也已经提到，一个是抵销已在单户报表中确认的损益，而另一个是在合并报表层面新确认一项资产或负债导致的损益影响。所以相反。